【裁判字號】    99,聲再,408
【裁判日期】    991011
【裁判案由】    妨害自由
【裁判全文】
臺灣高等法院刑事裁定                 99年度聲再字第408號
再審聲請人
即受判決人  甲○○
上列聲請人因妨害自由案件，對於本院99年度上易字第1426號，
中華民國99年8月30日第二審確定判決，聲請再審，本院裁定如
下：
    主  文
再審之聲請駁回。
    理  由
一、聲請人聲請意旨略以：伊係發現被害人行為表現的像小偷，
    才臨時起意將他抓住，伊並非故意妨害自由，亦不是因為被
    害人不和伊打招呼才抓住他，且伊僅抓住被害人3分鐘而已
    ，並非10分鐘。何況，本件並無證據足以證明伊之行為係故
    意或妨害時間長達10分鐘，原法院僅係被害人係伊鄰居，即
    認伊有妨害自由之情，自非妥適，爰依法聲請再審云云。
二、按有罪之判決確定後，為受判決人之利益聲請再審，必其聲
    請之理由合於刑事訴訟法第420條第1項所定情形之一及第42
    1條有足以影響於判決之重要證據漏未審酌者，始准許之。
    惟依刑事訴訟法第421條規定聲請再審者，以不得上訴於第
    三審法院之案件為限。又聲請再審，應以再審書狀敘述理由
    ，附具原判決之繕本及證據，提出於管轄法院為之，同法第
    429條第1項，亦定有明文。所謂敘述理由，關於為受判決人
    利益聲請再審，係指敘述符合同法第420條各款所列情形之
    一，足認受判決人應受較確定判決有利之判決而言。其未於
    再審聲請狀敘述受判決人有何應受較確定判決有利之判決之
    情形，亦未提出何項具體證據，其聲請再審之程序顯然違背
    規定（最高法院81年度台抗字第247號裁判意旨參照）。
三、經查：
  (一)觀諸本件聲請人所犯刑法第304條第1項之強制罪，既係不得
    上訴第三審之案件，因認聲請人僅得依刑事訴訟法第420條
    第1項所定之各款事由聲請本件再審。然聲請人上開聲請意
    旨僅泛稱原判決並無證據足以證明其有妨害自由之故意或妨
    害被害人之自由長達10分鐘云云，核均非屬同法第420條第1
    項所定各款事由之一，聲請人亦未提出任何具體事證足佐，
    揆諸上開說明，尚難認其再審之聲請合於法定程序，其聲請
    為不合法，自應予駁回。
  (二)再者，觀諸原判決對於聲請人拉住被害人約莫10分鐘不讓被
    害人離去一節，業已說明認定之依據，且有敘明不採信聲請
    人所稱誤認被害人係竊嫌之理由，參以聲請人所稱：其因被
    害人之行為始懷疑被害人係小偷，且僅抓住被害人3分鐘云
    云，復未提出任何證據足佐，益徵聲請人空言辯稱原判決上
    開認定均無證據云云，亦難採信。
據上論斷，應依刑事訴訟法第433條，裁定如主文。
中    華    民    國    99    年    10    月    11    日
                  刑事第二庭審判長法  官  洪光燦
                                  法  官  李麗玲
                                  法  官  林恆吉
以上正本證明與原本無異。
不得抗告。
                                  書記官  陳盈璇
中    華    民    國    99    年    10    月    11    日

司法院資訊處製作；財團法人民間司法改革基金會備份。
